# 受限的货币资金如何列报和披露

提问人：冰人 时间：2022-09-22 10:03:37
请教一下，受限的货币资金，如被冻结的银行存款，是需要分类至“其他货币资金”披露，还是仍然作为银行存款披露呢？我查了下万科 2019 年年报，其资产负债表期末货币资金与现流表期末现金及等价物的差额，就是受限的银行存款，万科是将受限的银行存款作为”银行存款”披露而不是”其他货币资金”。
请问这方面是否有什么规定的吗?

回答人：chenyiwei
两种做法都有（实务中在其他货币资金披露较多）。但无论如何，关键是： 1 、正确界定现金及现金等价物的范围； 2 、附注中充分披露受限货币资金的相关信息。